【裁判字號】    89,易,1925
【裁判日期】    890804
【裁判案由】    違反勞動基準法
【裁判全文】
臺灣臺中地方法院刑事判決                        八十九年度易字第一九二五號
    公  訴  人  台灣台中地方法院檢察署檢察官
    被      告  甲  ○
    選任辯護人  賴書貞
右列被告因違反勞動基準法案件，經檢察官提起公訴（八十九年度偵字第二五九五號
），本院判決如左：
    主  文
甲  ○違反女工不得於午後十時至翌晨六時之時間內工作之規定，處拘役參拾日，如
易科罰金，以參佰元折算壹日。
    事  實
一、甲  ○係台中市○區○○路一四六號「湯姆熊歡樂世界」電子遊藝場負責人，該
    遊藝場並無工會組織，甲  ○亦未經該遊藝場員工半數同意，竟自民國八十七年
    五月份起，僱用女工乙○○在該遊藝場擔任午後十時至翌晨十時之櫃台工作，嗣
    於八十九年一月十七日凌晨零時許，為警在上址查獲。
二、案經台中市警察局第二分局報請台灣台中地方法院檢察署檢察官偵查起訴。
    理  由
一、訊據被告甲  ○已坦承其為「湯姆熊歡樂世界」之負責人，自八十七年五月份起
    ，僱用乙○○擔任午後十時至翌晨十時之櫃台工作之事實，其雖否認違反勞動基
    準法犯行，辯稱為警查獲時，有出示勞工同意書云云。惟查娛樂業係經行政院勞
    工委員會八十八年二月十九日台八八勞動二字第００四二五六號函指定為勞動基
    準法第三十條之一之行業，雇主經工會或勞工半數以上同意後，女性勞工，除妊
    娠或哺乳期間者外，得於夜間工作，不受勞動基準法第四十九條之限制。而所謂
    經勞工半數以上同意，對照工會同意之規定，自應係指全體勞工半數以上同意，
    非僅指夜間工作之勞工，否則該規定豈非形同具文（女性勞工既願在夜間工作，
    即表示已獲其同意）？本件被告於偵查中已供陳該遊藝場共僱用二十五名勞工，
    並無工會組織，且僅有七名勞工簽名同意（包括乙○○），係在為警查獲時臨時
    簽名，顯未經全體員工半數同意，另該遊藝場員工所簽管理規章，並未特別註明
    女性勞工得於夜間工作，亦不能認已經同意，綜上所述，被告所辯無非飾卸之詞
    ，不足採取，其犯行已堪認定。
二、核被告所為係違反勞動基準法第四十九條第一項前段之規定，應依同法第七十七
    條處斷。爰審酌被告犯罪動機、手段、所生危害及犯罪後態度等一切情狀，處以
    如主文所示之刑，並諭知易科罰金之折算標準。
據上論斷，應依刑事訴訟法第二百九十九條第一項前段、勞動基準法第七十七條、第
四十九條第一項前段、刑法第十一條前段、四十一條、罰金罰鍰提高標準條例第二條
，判決如主文。
中      華      民      國      八十九      年    八    月      四      日
                                        法  官  鍾堯航
右正本證明與原本無異。
如不服本判決，應於送達後十日內向本院提出上訴狀（須附繕本），上訴於台灣高等
法院台中分院。
                                        書記官
中      華      民      國      八十九      年    八    月      四      日
附錄論罪科刑法條
勞動基準法
第四十九條第一項前段
女工不得於午後十時至翌晨六時之時間內工作。
第七十七條
違反第四十二條、第四十四條第三項、第四十五條、第四十七條、第四十八條、第四
十九條或第六十四條第一項規定者，處六月以下有期徒刑、拘役或科或併科二萬元以
下罰金。


司法院資訊處製作；財團法人民間司法改革基金會備份。
